ru: Водостойкость: Не водостойкий; Водостойкий; Водонепроницаемый; Другое
hr-HR: Vodootporno: Nije vodootporno; Vodootporno; Vodonepropusno; Ostalo
vi: Khả năng chống nước: Không chống nước; Kháng nước; Chống nước; Khác
zh-CN: 防水性: 不防水; 抗水; 防水; 其他
pt-PT: Resistência à água: Não resistente à água; Resistente à água; À prova de água; Outro
pt-BR: Resistência à água: Não é resistente à água; Resistente à água; À prova d'água; Outros
sv: Vattentålighet: Inte vattentålig; Vattentålig; Vattentät; Övrigt
ro-RO: Rezistență la apă: Fără rezistență la apă; Rezistent la apă; Impermeabil; Altele
ja: 耐水性: 耐水性なし; 耐水; 防水; その他
nb: Vannbestandighet: Ikke vannavstøtende; Vannavstøtende; Vanntett; Annet
zh-TW: 防水性: 不防水; 抗水; 防水; 其他
sk-SK: Vodeodolnosť: Nevodoodolné; Vodoodolné; Vodotesné; Iné
tr: Suya dayanıklılık: Suya dayanıklı değil; Suya dayanıklı; Su geçirmez; Diğer
pl: Wodoodporność: Brak wodoodporności; Wodoodporny; Wodoszczelny; Inne
th: การกันน้ำ: ไม่ทนน้ำ; ทนน้ำ; กันน้ำ; อื่นๆ
hu: Vízállóság: Nem vízálló; Vízálló; Vízhatlan; Egyéb
fi: Vedenkestävyys: Ei vedenkestävä; Vedenkestävä; Vedenpitävä; Muu
el: Αντοχή στο νερό: Μη ανθεκτικό στο νερό; Ανθεκτικό στο νερό; Αδιάβροχο; Άλλο
es: Resistencia al agua: No resistente al agua; Resistente al agua; Impermeable; Otro
ko: 방수 기능: 내수성 없음; 내수성; 방수성; 기타
da: Vandresistens: Ikke vandafvisende; Vandresistent; Vandtæt; Andet
nl: Waterbestendigheid: Niet waterbestendig; Waterbestendig; Waterdicht; Overige
en: Water resistance: Not water resistant; Water resistant; Waterproof; Other
cs: Voděodolnost: Není voděodolné; Voděodolné; Vodotěsné; Jiné
fr: Résistance à l’eau: Non résistant à l’eau; Résistant à l’eau; Imperméable; Autre
bg-BG: Водоустойчивост: Не е водоустойчив; Водоустойчив; Водонепромокаем; Други
it: Resistenza all'acqua: Non resistente all'acqua; Resistente all'acqua; Impermeabile; Altro
sl-SI: Vodoodpornost: Ni vodoodporno; Vodoodporno; Nepremočljivo; Drugo
de: Wasserbeständigkeit: Nicht wasserfest; Wasserfest; Wasserdicht; Sonstige
lt-LT: Atsparumas vandeniui: Neatsparus vandeniui; Atsparus vandeniui; Nepralaidus vandeniui; Kita